臺灣臺南地方法院臺南簡易庭民事判決
110年度南小字第2113號
原告  林建良
被告  余明童
上列當事人間侵權行為損害賠償（交通）事件，本院於民國111
年3月10日言詞辯論終結，判決如下：
    主      文
被告應給付原告新臺幣貳萬捌仟貳佰伍拾元，及自民國110年12
月16日起至清償日止，按週年利率百分之五計算之利息。
訴訟費用新臺幣壹仟元由被告負擔。
本判決得假執行。但被告如以新臺幣貳萬捌仟貳佰伍拾元為原告
預供擔保，得免為假執行。
    事實及理由
一、按訴狀送達後，原告不得將原訴變更或追加他訴，但因擴張
    或減縮應受判決事項之聲明者，不在此限。民事訴訟法第43
    6條之23、第436條第2項、第255條第1項第3款定有明文。本
    件原告起訴請求被告應給付原告新臺幣（下同）65,250元，
    及自起訴狀繕本送達翌日起至清償日止，按年息百分之5計
    算之利息；嗣於民國111年2月7日具狀減縮聲明，請求被告
    應給付原告28,250元，及自起訴狀繕本送達翌日起至清償日
    止，按年息百分之5計算之利息；經核與前揭法條規定並無
    不合，應予准許。
二、本件被告經合法通知，未於言詞辯論期日到場，核無民事訴
    訟法第386條所列各款情形，爰依原告之聲請，由其一造辯
    論而為判決。
三、原告起訴主張：被告於110年10月5日13時27分，駕駛車牌號
    碼0000-00號自小客車，在臺南市○區○○街000巷00號北海餐
    飲之停車場內，因倒車不慎撞擊原告所有停放於該停車場停
    車格之車牌號碼000-0000號自小客車（以下簡稱系爭車輛）
    ，導致系爭車輛受損，詎料被告竟未報警處理，亦未留下字
    條告知聯絡方式而逕自離去。嗣原告於隔日上午發現後，向
    北海室內釣蝦場申請調閱相關監視器，始確認肇事車輛為被
    告車輛，旋及向臺南市警察局第五分局和緯派出所報案。系
    爭車輛雖經瑞特汽車永康廠於110年11月25日修復完畢，惟
    原告仍受有車輛鑑定費用8,000元、車輛價值減損20,000元
    及調閱監視器錄影紀錄費用250元之損害。爰依侵權行為之
    規定，請求被告賠償上開損害。並聲明：被告應給付原告28
    ,250元，及自起訴狀繕本送達被告翌日起至清償日止，按年
    息百分之5計算之利息。
四、被告未於言詞辯論期日到庭，惟據其提出之書狀則以：
（一）被告於110年10月6日接到原告來電告知，始知曉被告於11
      0年10月5日13時27分駕駛車牌號碼0000-00號自小客車，
      在臺南市○區○○街000巷00號北海餐飲之停車場內，因倒車
      不慎撞擊原告停放於該停車場停車格之系爭車輛，導致系
      爭車輛受損，被告並非故意不留訊息離開，係因當時的確
      不知有碰撞到他車，被告亦於筆錄完成後致電向原告表示
      歉意，並隨即通知保險公司處理後續賠償事宜。保險公司
      已將系爭車輛修復完畢，亦未要求折舊後再理賠，故不同
      意原告請求賠償車輛減損價值等語。
（二）並聲明：　　
　　⒈原告之訴駁回。
　  ⒉訴訟費用由原告負擔。
　　⒊如受不利之判決，願供擔保請准宣告免為假執行。
五、得心證之理由：
（一）原告主張被告於上開時地駕駛汽車因倒車不慎碰撞停放於
      停車格內之系爭車輛，致系爭車輛受有損害等情，業據提
      出臺南市政府警察局第五分局道路交通事故當事人登記聯
      單、臺南市政府警察局第五分局和緯派出所道路交通事故
      當事人登記聯單、統一發票收據及受損照片為憑，且為被
      告所不爭執，堪認原告此部分之主張為真實。
（二）按因故意或過失，不法侵害他人之權利者，負損害賠償責
      任；汽車、機車或其他非依軌道行駛之動力車輛，在使用
      中加損害於他人者，駕駛人應賠償因此所生之損害；不法
      毀損他人之物者，被害人得請求賠償其物因毀損所減少之
      價額，民法第184條第1項前段、第191條之2前段及第196
      條分別定有明文。被告因前揭過失行為，致系爭車輛受有
      損害，則原告依前揭規定，請求被告賠償所受損害，自屬
      有據。茲就原告請求之項目及金額，核列如下：
　　⒈鑑定費用部分：原告主張其申請臺南市直轄市汽車商業同
      業公會進行系爭車輛價值減損鑑定，支出鑑定費用8,000
      元，業據提出該會鑑定報告書及收據為憑（本院卷第129
      至139頁）。核該鑑定費用雖非被告過失侵權行為所致之
      直接損害，惟此係原告證明損害之發生及範圍所支出之費
      用，且鑑定之結果並經本院作為裁判之基礎，自應納為被
      告所致損害之一部，而容許原告請求賠償。是原告請求鑑
      定費用8,000元，核屬有據，應予准許。
　　⒉車輛價值減損部分：
　　　⑴損害賠償之目的在於填補所生之損害，其應回復者，並
        非「原有狀態」，而係損害事故發生前之「應有狀態」
        ，應將事故發生後之變動狀況悉數考慮在內。故於物被
        毀損時，被害人除得請求修補或賠償修復費用，以填補
        技術性貶值之損失而回復物之物理性原狀外，就其物因
        毀損所減少之交易價值，亦得請求賠償，以填補交易性
        貶值之損失，而回復物之價值性原狀。申言之，物被毀
        損時，被害人除得請求賠償修復費用外，就其物因毀損
        所減少之價值，仍得請求賠償。
　　　⑵系爭車輛為108年7月出廠，廠牌、車型暨排氣量為福特
        六和C519-NF、1497CC。系爭車輛遭撞擊受損已影響車
        輛使用之效能及安全性，縱經修復完成，在交易市場上
        通常仍被歸類為事故車輛，因一般人不樂意購買事故車
        輛，與市場上同條件未曾發生事故車輛相較，其交易價
        格自有所貶損。又臺南市直轄市汽車商業同業公會鑑定
        結果認系爭車輛正常車況價值為62萬元，於發生事故修
        復後之價值為60萬元，銷售價格差額約2萬元（見原告
        提出之該公會鑑定報告，附本院卷第131-139頁）。本
        院審酌上開鑑定報告係由具有修理汽車及中古車估價之
        專業知識者所製作，認該鑑定報告所載內容應為可採，
        堪認系爭車輛雖經修復，原告仍然受有2萬元交易價值
        貶損之損害。被告雖抗辯保險公司已賠付修理費用，原
        告不得再為價值減損賠償之請求云云；然原告請求被告
        賠償系爭車輛「交易價值減損」之損失，與系爭車輛「
        修復費用」之損害，顯屬不同之項目，且上開鑑定意旨
        亦稱該減損價值係「修復」後所減損之價值，是被告抗
        辯，尚難憑採。從而，原告請求被告賠償系爭車輛價值
        減損2萬元，核屬有據，應予准許。
　  ⒊調閱監視器錄影費用部分：原告向北海室內釣蝦場調閱事
      發時監視器之錄影紀錄，支付250元費用，業據提出北海
      室內釣蝦場統一發票收據為憑（見本院卷第37頁）為憑。
      核該調閱監視器錄影紀錄費用，雖非被告過失侵權行為所
      致之直接損害，惟此係原告證明損害之發生及範圍所支出
      之費用，自應納為被告所致損害之一部，而容許原告請求
      賠償。是原告請求被告賠償調閱監視器錄影紀錄之費用25
      0元，核屬有據，應予准許。
　　⒋綜上，原告得向被告請求損害賠償之金額為28,250元【計
      算式：8,000元（鑑定費用）＋20,000元（車輛價值減損）
      ＋250元（調閱監視器紀錄費用）＝28,250元】。　
六、綜上所述，原告依侵權行為法則，請求被告給付28,250元，
    及自起訴狀繕本送達被告翌日即110年12月16日起至清償日
    止，按週年利率百分之5計算之利息，為有理由，應予准許
    。
七、本件判決基礎已臻明確，兩造其餘攻擊防禦方法與舉證，經
    審核結果，均不能動搖該基礎，且與本件事實之認定無涉，
    自無庸一一贅述，附此敘明。
八、按訴訟費用，由敗訴之當事人負擔；又小額事件第一審法院
    為訴訟費用之裁判時，應確定其費用額；民事訴訟法第78條
    、第436條之19第1項分別定有明文。經核本件訴訟費用額為
    1,000元（即第一審裁判費），而原告之請求為有理由，爰
    確定被告應負擔之訴訟費用額如主文第2項所示。　　
九、本件係就民事訴訟法第436條之8第1項規定之小額訴訟事件
    所為被告敗訴之判決，依民事訴訟法第436條之20之規定，
    應依職權宣告假執行。而被告陳明願供擔保，請求免為假執
    行，核無不合，爰酌定相當擔保金額准許之。
十、據上論結，原告之訴為有理由，依民事訴訟法第436條之23
    、第436條第2項、第78條、第436條之19第1項、第436條之2
    0、第392條第2項，判決如主文。
中　　華　　民　　國　　111 　年　　3 　　月　　24　　日
  　                      臺灣臺南地方法院臺南簡易庭
                                法  官  王 獻 楠
以上正本係照與原本作成。
如不服本判決，應於送達後20日內，向本院提出上訴狀並表明上
訴理由，如於本判決宣示後送達前提起上訴者，應於判決送達後
20日內補提上訴理由書（須附繕本）。對於小額程序之第一審判
決之上訴，非以其違背法令之理由，不得為之。且上訴狀內應記
載表明（一）原判決所違背之法令及其具體內容。（二）依訴訟
資料可認為原判決有違背法令之具體事實者。
中　　華　　民　　國　　111 　年　　3 　　月　　24　　日
                                書記官  蕭 雅 文